臺灣高等法院刑事判決　　　　　　　　　　　　　九十一年度上易字第一五三三號
　　上　訴　人　臺灣士林地方法院檢察署檢察官
　　被　　　告　甲○○
右上訴人因被告過失傷害等案件，不服臺灣士林地方法院九十一年度交易字第四十四
號，中華民國九十一年四月十九日第一審判決（起訴案號：臺灣士林地方法院檢察署
九十年度偵緝字第六三二號），提起上訴，本院判決如左：
    主  文
原判決撤銷。
甲○○因過失傷害人，處拘役肆拾日，如易科罰金以佰元折算壹日。
    事  實
一、甲○○於民國九十年六月十三日凌晨零時許，途經臺北市○○區○○路一段二五
    五巷六十四弄八號乙○○住處門前時，因乙○○所飼養之狗對其吠叫，甲○○作
    勢打狗而遭當時站在住處門外之乙○○推了一下，致甲○○心生不滿，而與乙○
    ○發生爭吵，乙○○轉身返家，甲○○遂拍打乙○○住處大門之玻璃，欲與乙○
    ○理論，因拍打力道過猛，致該門之玻璃破碎，玻璃碎片飛濺割傷正站於門後之
    乙○○，造成乙○○受有左手背撕裂傷約三公分合併伸肌腱斷裂、右上臂擦傷約
    一╳一公分之傷害。
二、案經被害人乙○○訴由臺北市政府警察局內湖分局報告臺灣士林地方法院檢察署
    檢察官偵查並聲請簡易判決處刑。
    理  由
一、右揭犯罪事實，迭據被告甲○○於偵查、原審及本院審理時坦承不諱，核與告訴
    人乙○○指訴被害情節相合，並有三軍總醫院附設民眾診療服務處診斷證明書一
    紙及現場彩色照片二張附卷可稽，被告自白與事實相符，自堪採信。是本件事證
    明確，被告犯行洵堪認定，應依法論科。
二、核被告所為，係犯刑法第二百八十四條第一項前段之過失傷害罪。原審論處被告
    罪刑，本非無見，惟被告被訴毀損部分應為不另為無罪之諭知（詳如後述），原
    判決誤為不另為不受理之諭知，尚有未洽，檢察官上訴意旨指摘原判決量刑過輕
    ，雖無理由，惟原判決既有可議，仍屬無可維持，自應由本院將原判決撤銷。爰
    審酌被告之生活狀況、品行、智識程度、與告訴人乙○○之關係，其犯罪動機、
    目的、手段，告訴人所受傷勢之輕重，及其犯罪後坦承犯行、尚知悔改，惟迄未
    與被害人達成民事和解等一切情狀，量處與原判決相同之刑期，並諭知易科罰金
    之折算標準。
三、檢察官聲請簡易處刑意旨另以：被告甲○○用力拍打被害人乙○○住處大門之玻
    璃，致該門之玻璃碎裂，因認被告尚涉犯刑法第三百五十四條之毀損罪嫌等語。
    按犯罪事實應依證據認定之，無證據不得推定其犯罪事實，刑事訴訟法第一百五
    十四條定有明文；又按刑法第三百五十四條毀損器物罪，係以「故意」毀棄、損
    壞前二條以外之他人之物或致令不堪，足以生損害於公眾或他人者為限，如僅以
    「過失」犯之，尚不構成該罪。訊據被告供陳：「當時我經過盧先生住處門口，
    他養的狗一直吠，我要喝止狗繼續吠叫，結果乙○○就推我，我因此跌下樓梯，
    後來我要跟乙○○理論，當時我不知他站在門後，就拍打大門玻璃，因玻璃碎掉
    就噴到乙○○，乙○○因此受傷。」「（玻璃是何種型式？）有格子不透光的玻
    璃，看不到裡面的那一種。」等語（見原審卷第十三、十四頁），質之告訴人亦
    供證：「（提示照片，當天是否站在大門後面？）是。當時我看不清楚，是晚上
    。當時我已將門關緊。」（見原審卷第十六頁），徵之卷存照片所示之玻璃型式
    為毛玻璃，透明度較差之事實（見偵卷第十一頁），則被告所稱渠當時不知告訴
    人站在門後之情，尚非無稽；又被告供稱：「（當天用何物敲乙○○大門玻璃？
    ）我用右手去敲玻璃，現在右手傷痕還在。」（見原審卷第十六頁），經原審當
    庭勘驗，被告右手確有傷痕，有筆錄在卷可參；衡諸一般以手敲毀玻璃，每致手
    掌受傷，被告至愚，亦應不此之為。本件被告既未持重物而以徒手敲玻璃，應是
    拍門與乙○○理論，因敲力稍大，致玻璃破碎，應非故意毀損。是被告此部分行
    為，僅構成過失毀損行為，因刑法第三百五十四條並無處罰過失犯，自與該罪構
    成要件未合，難繩以該罪。此外，復查無其他積極證據足證被告確有故意毀損犯
    行。綜合以上，被告此部分之行為不罰，因公訴意旨認此部分與右有罪部分，具
    有想像競合之裁判上一罪關係，爰不另為無罪之諭知，附此指明。
據上論斷，應依刑事訴訟法第三百六十九條第一項前段、第三百六十四條、第二百九
十九條第一項前段、刑法第二百八十四條第一項前段、第四十一條第一項前段，罰金
罰鍰提高標準條例第一條前段、第二條，判決如主文。
本案經檢察官柯麗鈴到庭執行職務。
中      華      民      國    九十一    年      七      月      十      日
                  臺灣高等法院刑事第五庭
                                  審判長法  官  曾  德  水
                                        法  官  蘇  素  娥
                                        法  官  楊  貴  雄
右正本證明與原本無異。
不得上訴。
                                        書記官  林  淑  貞
中      華      民      國    九十一    年      七      月      十一    日
附錄：本判決論罪科刑法條全文
刑法第二百八十四條第一項：
一因過失傷害人者，處六月以下有期徒刑、拘役或五百元以下罰金。致重傷者，處一
  年以下有期徒刑、拘役或五百元下罰金。
